最高法院刑事判決　　　　　　　　　 111年度台上字第2870號
上　訴　人　高賢智



上列上訴人因傷害案件，不服臺灣高等法院中華民國111年1月12
日第二審判決（110 年度上訴字第3107號，起訴案號：臺灣新北
地方檢察署109年度偵字第10995號），提起上訴，本院判決如下
：
    主  文
上訴駁回。
    理  由
一、刑事訴訟法第377 條規定，上訴於第三審法院，非以判決違
    背法令為理由，不得為之。是提起第三審上訴，應以原判決
    違背法令為理由，係屬法定要件。如果上訴理由書狀並未依
    據卷內訴訟資料，具體指摘原判決不適用何種法則或如何適
    用不當，或所指摘原判決違法情事，顯與法律規定得為第三
    審上訴理由之違法情形不相適合時，均應認其上訴為違背法
    律上之程式，予以駁回。
二、本件原審審理結果，認定上訴人高賢智有如原判決引用第一
    審判決書事實欄所載之犯行，因而維持第一審依想像競合犯
    規定從一重論處上訴人犯傷害罪刑之判決，駁回其在第二審
    之上訴，已依其調查證據之結果，載述憑以認定之心證理由
    。
三、本院為法律審，除有特別規定外，不為事實之調查。上訴人
    於原審並未聲請傳喚目擊證人即騎乘車號00000000號之中年
    婦女，且原審審判期日，經審判長詢以尚有何證據請求調查
    時，上訴人答稱：如上訴狀所載等語。有原審民國110 年12
    月22日審判程序筆錄在卷可稽，而依其向原審提出之刑事上
    訴狀，並未聲請調查證據，乃上訴人於法律審之本院，方聲
    請傳喚騎乘車號00000000號重型機車之中年婦女到庭作證云
    云，自非依據卷內資料執以指摘之適法第三審上訴理由。
四、證據之取捨及事實之認定，為事實審法院之職權，如其判斷
    無違經驗法則或論理法則，即不能任意指為違法。原判決引
    用第一審判決，依憑上訴人之不利己供述，並參酌證人即告
    訴人莊雅媛、當時在新北市○○高中附設國中執行任務之魏
    宗樞等不利於上訴人之證詞，及卷附衛生福利部雙和醫院診
    斷證明書、莊雅媛傷勢及牛仔褲膝蓋處破損之照片、第一審
    勘驗上訴人駕駛的營業計程車之行車紀錄器畫面的勘驗筆錄
    及畫面截圖等證據資料，經綜合判斷，認定上訴人有傷害犯
    行，已敘明其取捨證據及認定之理由，對於上訴人否認犯行
    ，辯稱：莊雅媛下車前把錢丟到我的腳上，異常大叫，她的
    腳是踢我的計程車而受傷，至於她身上的其他傷勢，是她以
    紅色袋子攻擊我，但未站穩，自己跌倒以致受傷，與我無關
    ，我只有去扶她云云，如何不足採信，已依據卷內資料，予
    以指駁，說明魏宗樞於偵查中證稱：我當時在○○高中大門
    口執行任務，聽到女生哭喊的聲音，有民眾告知有人被打，
    我過去看到一個女子躺在地上，旁邊停1 輛計程車，司機還
    一直要打這位女士（按即莊雅媛），我跟另1 位老師把司機
    架住。老師擋住司機，我就帶莊雅媛去警衛室，當下看到其
    兩腳膝蓋破皮嚴重、眼角有瘀青，司機一直在門口咆哮等語
    。所證足以補強莊雅媛指述遭上訴人摔倒受傷乙節。另第一
    審當庭勘驗上訴人駕駛之營業計程車的行車紀錄器畫面結果
    ，上訴人確實係將莊雅媛摔倒在地。是上訴人辯稱未將莊雅
    媛摔倒在地，是莊雅媛以紅袋攻擊伊，但未站穩，自行跌倒
    云云，實屬無據。至於上訴人提出之行車紀錄器畫面翻拍照
    片，雖可見莊雅媛與上訴人間有一紅色物體，然該紅色物體
    究竟為何，未可得知，且依莊雅媛之證詞及第一審勘驗筆錄
    ，未見莊雅媛有持任何物品攻擊上訴人，自難單憑該照片遽
    認上訴人有遭莊雅媛以該紅色物體攻擊。莊雅媛固證稱其當
    時腳穿拖鞋，有以腳踢計程車等語，惟倘因此受傷，依常理
    受傷部位，應係裸露在拖鞋外之腳指，然依診斷證明書之記
    載，莊雅媛之下半身僅膝蓋受有傷害，上訴人辯稱莊雅媛腳
    部受傷是其踢計程車以致受傷云云，亦不足採。所為論述，
    與經驗及論理法則尚無不合。上訴意旨置原判決已明白論斷
    說明之事項於不顧，仍謂伊未傷害莊雅媛，係莊雅媛踢伊之
    計程車，以致腳受傷，又以紅色袋子攻擊伊，身體不平衡，
    自行跌倒受傷云云，指摘原判決不當，無非對原審採證認事
    職權之適法行使，依憑己見，再為爭辯，難認係適法之第三
    審上訴理由。
五、其餘上訴意旨，均非依據卷內訴訟資料具體指摘原判決不適
    用何種法則或如何適用不當，徒就原審採證認事職權之適法
    行使，以及原判決已明確論斷說明之事項，暨其他不影響於
    判決結果之枝節問題，漫事爭論，顯與法律規定得為第三審
    上訴理由之違法情形不相適合，揆之首揭說明，本件上訴違
    背法律上之程式，應予駁回。又刑事訴訟法第376條第1項各
    款所列之案件，如經第一審判決有罪，而第二審駁回上訴或
    撤銷並自為有罪判決者，不得上訴第三審法院。原判決關於
    上訴人想像競合犯刑法第304條第1項強制罪部分，係刑事訴
    訟法第376條第1項第1 款所列不得上訴於第三審法院之案件
    。上訴人對於得上訴於第三審法院之傷害部分之上訴，既屬
    不合法而應從程序上駁回，則不得上訴於第三審法院之強制
    罪部分，自無從適用審判不可分原則併為實體上審判，應一
    併駁回。
據上論結，應依刑事訴訟法第395條前段，判決如主文。
中    華    民    國   111    年    6     月    29    日
                  刑事第八庭審判長法  官  何  菁  莪  
                                  法  官  何  信  慶  
                                  法  官  朱  瑞  娟  
                                  法  官  高  玉  舜  
                                  法  官  劉  興  浪  
本件正本證明與原本無異
                                  書記官
中    華    民    國   111    年    7     月    4     日